【裁判字號】    97,交聲,55
【裁判日期】    970710
【裁判案由】    聲明異議
【裁判全文】
臺灣臺南地方法院交通事件裁定          97年度交聲字第55號
移送機關    交通部公路總局嘉義區監理所新營監理站
異議人即    甲○○
受處分人
上列受處分人因違反道路交通管理處罰條例案件，對於交通部公
路總局嘉義區監理所新營監理站民國97年1月17日所為之裁決處
分（處分案號：新監裁違字第裁73-Z4C007121號）聲明異議，本
院裁定如下：
    主  文
異議駁回。
    理  由
一、原處分意旨略以：受處分人即異議人甲○○（下稱異議人）
    所有之車牌號碼七三八二－ＨＣ號自小客車，經人駕駛於民
    國九十六年十二月二十一日零時二十三分許，行經國道一號
    北上三百零八點九公里路段時，因行車速限一百公里，經測
    時速一百三十二公里，超速三十二公里，行車速度超過規定
    之最高時速二十公里以上四十公里以下之違規，經內政部警
    政署國道公路警察局第四警察隊（下稱原舉發機關）攔停舉
    發後，由原處分機關即交通部公路總局嘉義區監理所新營監
    理站以違規事實明確，依照道路交通管理處罰條例（下稱處
    罰條例）第三十三條第一項第一款、第六十三條第一項之規
    定，裁處異議人罰鍰新臺幣（下同）三千五百元，並記違規
    點數一點。
二、本件異議意旨略以：該路段未見有測速照相之警告標誌，且
    多台車併行，如何確實證明哪一台車違規，而非自由判定攔
    車，異議人未超速卻被攔車告知違規，請提出該測速器之檢
    驗合格證明文件，為此聲明異議等語。
三、按汽車行駛於高速公路、快速公路或設站管制之道路，不遵
    使用限制、禁止、行車管制及管理事項之管制規則，而有行
    車速度超過規定之最高速限或低於規定之最低速限之行為者
    ，處汽車駕駛人三千元以上六千元以下罰鍰，並記違規點數
    一點，處罰條例第三十三條第一項第一款、第六十三條第一
    項，分別定有明文。
四、經查：
（一）本件異議人於上開時、地，駕駛七三八二－ＨＣ號自小客
      車，有行車速限一百公里，經測時速一百三十二公里，超
      速三十二公里之違規事實，有內政部警政署國道公路警察
      局公警局交字第Z4C007121號舉發違反道路交通管理事件
      通知單在卷可佐。參以原舉發機關函覆異議人本件查證情
      形略謂：據執勤警員證稱當時為清晨時刻車流量少，持雷
      射槍測速器站立於巡邏警車外，面對來車，發現該車疾駛
      而來，以雷射槍測速器鎖定該車實施一對一單點測速，測
      獲該車行速達一百三十二公里，經判明攔車安全無虞後，
      始開啟警示燈並出示指揮棒攔車稽查，無誤測或誤攔情事
      ，該車違規行為屬實等情，有該局第四警察隊九十七年一
      月十四日公警四交字第０九七０四七００六六號函附卷可
      稽。此外，國道一號北向三百零九點四公里處設有「前有
      測速照相」告示牌照等情，亦有該隊九十七年六月九日公
      警四交字第０九七０四七二一四三號函及函附該告示牌照
      片一張可證。
（二）本件舉發異議人超速行駛所使用之雷達測速儀為LTI廠牌
      、規格為125Hz非照相式之雷達測速儀，且該測速儀係經
      濟部標準檢驗局於九十六年十月九日檢定合格，檢定合格
      有效期限為九十七年十月三十一日，而異議人之上開車輛
      於九十六年十二月二十一日經警測得行駛超速時，該測速
      儀尚在檢定合格有效期限內，有經濟部標準檢驗局九十六
      年十月九日第Ｍ00000000號雷達測速儀檢定合格
      證書在卷可參，故該雷達測速器之準確性及正確性應值信
      賴。
（三）再按執行交通勤務警察依法律規定製單舉發違反道路交通
      管理處罰條例所列之違規事實，並由公路主管機關加以處
      罰，即係行政處分，受處分人不服公路主管機關所為之處
      罰，依處罰條例第八十七條之規定向管轄地方法院聲明異
      議，自屬行政救濟程序，其舉證責任分配，應採民事訴訟
      上舉證責任分配原則，八十七年十月二十八日修正公布之
      行政訴訟法第一百三十六條同揭此旨，而明文規定準用民
      事訴訟法第二百七十七條舉證責任分配之原則。亦即公路
      主管機關對於依處罰條例科處行政罰事件，固應先由行政
      機關就其業已履踐相關正當法律程序，以及人民應受處罰
      之客觀違反法令行為，負證明之責，受處罰人就行政機關
      已為相當證明之前開事項，若主張欠缺主觀歸責條件或為
      其他抗辯，亦須就其所辯提出反證。是此，異議人雖以前
      情置辯，然對於其駕駛前開車輛並未超速乙節，並未提出
      確實事證以供本院調查，是其所辯尚非可信，本院亦查無
      任何證據足資證明執勤員警有捏造事實違法取締之情事存
      在，則執勤警員本其維護交通秩序、安全職責所為之舉發
      ，自應受到合法、正確之推定。
五、綜上，異議人於上開時、地駕駛上開車輛，確有超速三十二
    公里之違規事實，既可認定。原處分機關引用處罰條例第三
    十三條第一項第一款、第六十三條第一項，並參酌違反道路
    交通管理事件統一裁罰基準表之規定，裁處異議人罰鍰三千
    五百元，並記違規點數一點，於法並無不當，本件異議無理
    由，應予駁回。
六、據上論結，應依道路交通管理處罰條例第八十七條第二項、
    道路交通案件處理辦法第十九條，裁定如主文。
中    華    民    國    97    年    7     月    10    日
                  交通法庭法  官  鍾邦久
以上正本證明與原本無異。
如不服本裁定應於送達後5日內向本院提出抗告狀（應附繕本）
。
                          書記官  蔡明峰
中    華    民    國    97    年    7     月    10    日


司法院資訊處製作；財團法人民間司法改革基金會備份。
